【裁判字號】    97,訴,252
【裁判日期】    970225
【裁判案由】    損害賠償
【裁判全文】
臺灣士林地方法院民事判決               97年度訴字第252號
原      告  台灣佛雅有限公司
法定代理人  甲○○
被      告  鼎昌工程有限公司
法定代理人  乙○○
上列當事人間損害賠償事件，本院判決如下：
    主      文
原告之訴及假執行之聲請均駁回。
訴訟費用新臺幣壹萬壹仟捌佰玖拾元由原告負擔。
    事實及理由
一、按原告之訴，依其所訴之事實，在法律上顯無理由者，法院
    得不經言詞辯論，逕以判決駁回之，民事訴訟法第249 條第
    2 項著有明文。
二、本件原告起訴主張：訴外人展樂企業有限公司（以下稱展樂
    公司）應給付原告新臺幣1,090,260 元，而被告承攬訴外人
    彰慶營造工程股份有限公司所發包工程應已完工，縱未全部
    完工，被告亦應按施工比例領取完工部分之工程款。原告遂
    以本院96年度執全字第1856號假扣押強制執行事件（以下稱
    系爭執行程序），聲請就展樂公司對被告之工程承攬報酬債
    權實施執行，事經執行法院核發扣押命令，於原告債權數額
    之範圍內，禁止展樂公司收取該債權或為其他處分，被告亦
    不得對展樂公司清償。詎被告於收受該扣押命令後，竟向執
    行法院函覆無工程款可以扣押云云，顯非合理。為此，訴請
    被告給付云云，而聲明求為判決：(一)被告給付原告1,090,26
    0 元，及自起訴狀繕本送達翌日起至清償日止，按年息5 ％
    計算之利息。(二)原告願供擔保，請准宣告假執行。
三、查原告雖主張上情訴請被告給付，然據其所自陳與展樂公司
    間之系爭執行程序，為假扣押強制執行程序，且據提出本院
    民事執行處96年12月29日士院鎮96執全康字第1856號通知1
    件為證，核屬相符，足認該執行程序，僅係為保全原告權利
    之保全執行程序，與終局執行程序迥異，即以該執行程序執
    行之結果，並無滿足原告債權之效果可言，自不能認為原告
    可因系爭執行程序所為扣押命令或其他執行處分，而得直接
    受償，或得逕行請求對展樂公司負有債務之第三人給付，藉
    以滿足其債權。是依原告起訴所自己主張之上開事實觀之，
    應認其以本件訴訟訴請被告給付如聲明第一項所示，在法律
    上為顯無理由，揆之首揭規定，應不經言詞辯論，逕以判決
    駁回之。
四、原告之訴既經駁回，所為假執行之聲請亦失所附麗，應併予
    駁回之。
五、據上論結，原告之訴為無理由，依民事訴訟法第249 條第2
    項、第78條、第87條第1 項判決如主文。
中    華    民    國    97    年    2     月    25    日
                  民事第一庭  法  官  蕭錫証
以上正本證明與原本無異。
如對本裁定抗告，應於裁定送達後10日內向本院提出抗告狀。
中    華    民    國    97    年    2     月    27    日
                              書記官  林立原


司法院資訊處製作；財團法人民間司法改革基金會備份。
